臺灣嘉義地方法院民事裁定　　　　　　　100年度聲字第274號
聲　請　人　昇建設有限公司
法定代理人　江美莉
聲　請　人　林通義
相　對　人　林鶯鶯
上列聲請人聲請返還擔保金事件，本院裁定如下：
    主  文
本院九十八年度存字第一０七三號提存事件，聲請人昇建設有
限公司所提存之擔保金新臺幣壹拾伍萬元，准予返還。
本院九十八年度存字第一０七一號提存事件，聲請人林通義所提
存之擔保金新臺幣壹拾伍萬元，准予返還。
    理  由
一、按訴訟終結後，供擔保人證明已定20日以上支期間，催告受
    擔保利益人行使權利而未行使，法院應依供擔保人之聲請，
    以裁定命返還其提存物或保證書，民事訴訟法第104 條第1
    項第3 款定有明文。前開規定，於其他依法令供訴訟上之擔
    保者準用之，並為同法第106 條所明定。其中所謂訴訟終結
    ，在因假扣押或假處分所供擔保之場合，因該擔保係為保障
    受擔保利益人因該假扣押或假處分所受損害而設，倘執行法
    院已依假扣押或假處分裁定為假扣押或假處分之執行，則在
    供擔保人撤回假扣押或假處分之執行前，受擔保利益人所受
    損害仍可能繼續發生，損害額既尚未確定，自難強令其行使
    權利，必待供擔保人已撤回假扣押或假處分之執行，始得謂
    為訴訟終結（最高法院87年臺抗字第234 號裁定意旨可資參
    照）。
二、本件聲請意旨略以：聲請人前依本院98年裁全字第1313 號
    假扣押裁定，分別提供擔保金新臺幣15萬元（98年度存字第
    1073號、98年度存字第1071號），茲因無繼續假扣押之必要
    ，聲請人已撤回本院98年度執全字第791 號假扣押執行，並
    發存證信函催告債務人行使權利，迄今未獲起訴主張權利等
    語，請求准予發還擔保金，並提出本院98年度裁全字第1313
    號民事裁定影本、98年度執全字第791 號函影本、存證信函
    及回執影本、提存書及國庫存款書影本為證。
三、查聲請人前揭主張，經本院依職權調閱本院98年度裁全字第
    1313號、98年度執全字第791 號、98年度存字第1073號及98
    年度存字第1071號卷宗核閱屬實，且查明相對人迄未對聲請
    人行使權利，有臺灣臺北地方法院100 年11月24日函、臺灣
    士林地方法院100 年11月24日函附卷可查。依首揭規定，聲
    請人之聲請為有理由，應予准許。
四、依民事訴訟法第104 條第1 項第3 款、第106 條，裁定如主
    文。
中    華    民    國   100    年    11    月    28    日
                  民事第三庭  法  官  梁淑美
以上正本係照原本作成。
如不服本裁定，應於送達後10日內向本院提出抗告狀（須附繕本
），並繳納抗告費新台幣1,000元。
中    華    民    國   100    年    11    月    28    日
                              書記官  李佳惠